臺灣高雄地方法院刑事判決
111年度審交易字第582號
公  訴  人  臺灣高雄地方檢察署檢察官
被      告  蘇朝源


上列被告因公共危險案件，經檢察官提起公訴（111年度撤緩偵
字第38號），被告於準備程序為有罪之陳述，經徵詢檢察官及被
告之意見後，本院裁定依簡式審判程序審理，判決如下： 
    主  文
蘇朝源犯不能安全駕駛動力交通工具罪，處有期徒刑捌月，併科
罰金新臺幣壹萬元，罰金如易服勞役，以新臺幣壹仟元折算壹日
。
    事  實
一、蘇朝源於民國109年7月5日20時許，在高雄市小港區平和南
    路米家超商飲用米酒後，仍於同日20時30分許，騎乘車牌號
    碼000-000號普通重型機車上路。嗣於同日20時45分許，行
    經高雄市小港區忠德街與民益路口時，因停等紅燈越線為警
    攔查，發現其身上散發酒味，於同日21時3分許，施以呼氣
    酒精濃度測試，測得其吐氣酒精濃度達每公升0.44毫克，始
    悉上情。
二、案經高雄市政府警察局小港分局報告臺灣高雄地方檢察署檢
    察官偵查起訴。
    理  由
一、本件被告蘇朝源所犯係死刑、無期徒刑、最輕本刑為3年以
    上有期徒刑以外之罪，其於準備程序中，就被訴事實為有罪
    之陳述，經本院告知簡式審判程序之旨，並聽取檢察官及被
    告之意見後，裁定進行簡式審判程序，爰依刑事訴訟法第27
    3條之1第1項、第284條之1規定，裁定由受命法官獨任進行
    簡式審判程序。是本件證據調查依刑事訴訟法第273條之2規
    定，不受同法第159條第1項、第161條之2、第161條之3、第
    163條之1及第164條至170條規定之限制，合先敘明。
二、上開事實，業據被告蘇朝源於警詢（警卷第4至5頁）、偵訊
    （偵卷第33至34、41頁）及本院審理時（審交易卷第92、99
    、105、109頁）均坦承不諱，並有酒精濃度測定紀錄表、呼
    氣酒精測試器合格證書影本、高雄市政府警察局舉發違反道
    路交通管理事件通知單、車輛詳細資料報表各1份及現場照
    片2張（警卷第7至9、12、13頁）在卷可稽。是被告上開任
    意性之自白，核與卷內之積極證據，印證相符，洵堪採為論
    罪之基礎。從而，本案事證明確，被告上開犯行，堪以認定
    ，應依法論科。
三、論罪部分：
  ㈠按行為後法律有變更者，適用行為時之法律。但行為後之法
    律有利於行為人者，適用最有利於行為人之法律，刑法第2
    條第1項定有明文。查被告為本案行為後，刑法第185條之3
    業於民國111年1月28日修正公布施行，並於同年月30日生效
    。修正後刑法第185條之3第1項第2款之不能安全駕駛動力交
    通工具罪法定刑業由「2年以下有期徒刑，得併科20萬元以
    下罰金。」，修正為「3年以下有期徒刑，得併科30萬元以
    下罰金。」，經比較新舊法之規定，修正後刑法第185條之3
    第1項第2款規定並未有利於被告，依前揭規定，應適用被告
    行為時即修正前刑法第185條之3第1項第2款規定。
　㈡核被告所為，係犯修正前刑法第185條之3第1項第1款之不能
    安全駕駛動力交通工具罪。
　㈢再起訴意旨雖以被告前因多次犯公共危險案件，經分別判處
    有期徒刑確定，接續執行，於109年1月12日縮刑期滿假釋未
    經撤銷視為執行完畢，為累犯乙情，惟檢察官並未具體指出
    被告前案紀錄表以外之證明方法，以證明被告構成累犯之事
    實及其應加重其刑之事項（如被告之特別惡性及對刑罰反應
    力薄弱等節），依最高法院刑事大法庭110年度台上大字第5
    660號裁定意旨，本院認被告此部分前科僅須依刑法第57條
    第5款規定犯罪行為人之品行，於量刑時審酌即可，且不引
    用刑法第47條第1項之規定。
  ㈣爰以行為人之責任為基礎，審酌被告理應知悉酒精對人之意
    識能力具有不良影響，仍於酒後吐氣酒精濃度達每公升0.44
    毫克狀況下，罔顧公眾之交通安全，騎乘普通重型機車行駛
    於道路上，所為實可非議，且有多次酒駕前科，犯罪行為人
    之品行難謂良好。惟念其犯後於警偵審坦承犯行，態度尚可
    ，且行車時幸未肇事致人受傷，危害尚未擴大，兼衡被告於
    本院審理時自陳學歷國中肄業，現在從事碼頭清掃貨櫃，一
    天收入1200元，未婚，無小孩等家庭、經濟狀況（審交易卷
    第109頁）等一切情狀，量處如主文所示之刑，且就併科罰
    金部分，諭知如易服勞役之折算標準。
據上論斷，應依刑事訴訟法第273條之1第1項、第299條第1項前
段，刑法第2條第1項前段、修正前第185條之3第1項第1款、第42
條第3項，刑法施行法第1條之1第1項，判決如主文。
本案經檢察官廖春源提起公訴，檢察官陳宗吟到庭執行職務。
中    華    民    國   111    年    10    月    12    日
                  刑事第五庭    法  官  李昆南
如不服本判決應於收受送達後20日內向本院提出上訴書狀，並應
敘述具體理由；如未敘述上訴理由者，應於上訴期間屆滿後20日
內向本院補提理由書（均須按他造當事人之人數附繕本）「切勿
逕送上級法院」。
因疫情而遲誤不變期間，得向法院聲請回復原狀。
中　　華　　民　　國　　111 　年　　10　　月　　13　　日
                                書記官  鄭仕暘
附錄本判決論罪科刑法條：
修正前中華民國刑法第185條之3
駕駛動力交通工具而有下列情形之一者，處2年以下有期徒刑，
得併科20萬元以下罰金：
一、吐氣所含酒精濃度達每公升零點二五毫克或血液中酒精濃度
    達百分之零點零五以上。
二、有前款以外之其他情事足認服用酒類或其他相類之物，致不
    能安全駕駛。
三、服用毒品、麻醉藥品或其他相類之物，致不能安全駕駛。
因而致人於死者，處3年以上10年以下有期徒刑；致重傷者，處1
年以上7年以下有期徒刑。